臺灣嘉義地方法院刑事判決
109年度訴字第696號
公  訴  人  臺灣嘉義地方檢察署檢察官
被      告  林義順



指定辯護人  本院約聘辯護人張家慶
上列被告因違反毒品危害防制條例等案件，經檢察官提起公訴（
１０９年度偵字第４９０５號、１０９年度偵字第５８０１號、１０９年度偵字第７
３６８號），本院判決如下：
    主    文
林義順犯如附表編號１至８所示之罪，各處如附表編號１至８所示之
刑。其中如附表編號１至６所示之罪所處之有期徒刑，應執行有期
徒刑玖月，如易科罰金，以新臺幣壹仟元折算壹日；其餘如附表
編號７至８所示之罪所處之有期徒刑，應執行有期徒刑捌年貳月；
沒收部分，併執行之。
    犯罪事實
一、林義順明知海洛因係毒品危害防制條例第２條第２項第１款
    所列管之第一級毒品，不得非法販賣、轉讓、施用，竟仍分
    別為下列行為：
㈠、基於幫助施用第一級毒品海洛因之各別犯意，以其所有之門
    號○○○○○○○○○○號行動電話作為聯繫工具，先後於
    如附表編號１至６所示之時間、地點，以如附表編號１至６
    所示之方式，幫助黃○○、郭○○、張○○施用第一級毒品
    海洛因。
㈡、基於販賣第一級毒品海洛因以營利之犯意，以上揭行動電話
    作為聯繫工具，於如附表編號７所示之時間、地點，以如附
    表編號７所示之方式，販賣如附表編號７所示價量之第一級
    毒品海洛因予高○○。
㈢、基於轉讓第一級毒品海洛因之犯意，以上揭行動電話作為聯
    繫工具，於如附表編號８所示之時間、地點，以如附表編號
    ８所示之方式，轉讓如附表編號８所示數量之第一級毒品海
    洛因予張○○。
二、嗣經警對林義順所持用上揭行動電話門號進行通訊監察，並
    於民國１０９年６月２日上午７時９分許，持本院核發之搜
    索票，至林義順位於嘉義市○區○○街○○號之居處執行搜
    索，當場扣得ＧＰＬＵＳ牌行動電話１支（含門號○○○○○○○○○○號ＳＩ
    Ｍ卡１張），而查悉上情。
三、案經嘉義縣警察局民雄分局報告暨臺灣嘉義地方檢察署檢察
    官簽分偵查起訴。
    理    由
一、證據能力之認定：　　
　　按被告以外之人於審判外之言詞或書面陳述，除法律有規定
    者外，不得作為證據；又按被告以外之人於審判外之陳述，
    雖不符合刑事訴訟法第１５９條之１至第１５９條之４之規
    定，而經當事人於審判程序同意作為證據，法院審酌該言詞
    陳述或書面陳述作成時之情況，認為適當者，亦得為證據；
    當事人、代理人或辯護人於法院調查證據時，知有第１５９
    條第１項不得為證據之情形，而未於言詞辯論終結前聲明異
    議者，視為有前項之同意，刑事訴訟法第１５９條第１項及
    第１５９條之５分別定有明文。查本判決後述所引用之供述
    證據，檢察官、被告林義順及其辯護人於本院準備程序及審
    判程序中均表示沒有意見而不予爭執（見本院卷第７１至７
    ２、１２７至１２８、１６２頁），且迄至言詞辯論終結前
    均未聲明異議，本院審酌上開證據資料製作時之情況，尚無
    違法不當及證明力明顯過低之瑕疵，亦認為以之作為證據應
    屬適當，揆諸前開規定，爰依刑事訴訟法第１５９條之５規
    定，認該等證據均有證據能力。
二、認定犯罪事實所憑之證據及理由：
㈠、上揭犯罪事實，業據被告於檢察官訊問及本院審理中均坦承
    不諱（見偵４９０５號卷第１９３至１９５頁，本院卷第７
    １、１２６、１６１、１６９至１７２頁），核與下列所示
    證據相符而可採：
  ⒈證人即如附表編號１至８所示之各該幫助施用、販賣、轉讓
    對象黃○○、郭○○、張○○、高○○於警詢、檢察官訊問
    中證述有關委託代購、購買、接受轉讓海洛因之過程（黃文
    郁部分見偵４９０５號卷第５８至６０、１１７至１１８頁
    ；郭○○部分見偵４９０５號卷第２３至２５、１３８頁；
    張○○部分見偵４９０５號卷第４５至４８、１８２頁；高
    ○○部分見偵４９０５號卷第３３至３６、１６０頁）。
  ⒉證人黃○○、郭○○、張○○、高○○於１０９年６月２日
    為警採集之尿液送檢驗，結果均呈嗎啡陽性反應乙節，有憲
    兵指揮部刑事鑑識中心鑑定書、尿液編號及對照表總表各１
    份附卷可稽（見偵４９０５號卷第２４９至２５１頁）。
  ⒊證人黃○○、郭○○、張○○、高○○指認被告之指認犯罪
    嫌疑人紀錄表各１份（見偵４９０５號卷第２７至２９、３
    ９至４１、５１至５３、１０９至１１０頁），及如附表編
    號１至８所示之通訊監察書、通訊監察譯文各１份（見本院
    卷第８９至９５頁，偵４９０５號卷第２４、３４至３５、
    ４６至４７、５８至５９頁），及本院１０９年度聲搜字第
    ４２５號搜索票、嘉義縣警察局民雄分局搜索扣押筆錄、扣
    押物品目錄表、扣押物品收據各１份（見偵４９０５號卷第
    ７９至８７頁）等存卷可考，另有ＧＰＬＵＳ牌行動電話（
    插置門號○○○○○○○○○○號ＳＩＭ卡１張）扣案可資
    證明。
㈡、起訴書犯罪事實之更正：
    起訴書就被告所為如附表編號４所示幫助施用犯行與證人郭
    ○○合資購買海洛因之金額，記載為「被告、郭○○各出資新臺
    幣（下同）１５００元」，惟依證人郭○○於檢察官訊問中所證：
    我拿１０００元給被告，我在原地等，沒多久被告回來拿１包海
    洛因給我等語（見偵４９０５號卷第１３８頁），及被告於本院審
    理中所述：我與郭○○合資購買海洛因之金額，郭○○是出資１０
    ００元，我是出資２０００元等語（見本院卷第７１、１７０頁），被
    告此部分犯行與證人郭○○合資購買海洛因之金額應係「被告
    出資２０００元、證人郭○○出資１０００元」，起訴書上開記載顯然
    有誤，爰於不妨害基本社會事實同一之範圍內，逕以更正如
    上。
㈢、被告就上開犯罪事實欄一、㈡所示之販賣第一級毒品海洛因
    犯行，有營利之意圖：
    按毒品危害防制條例所規定之販賣毒品罪，雖未明示「營利
    之意圖」為其犯罪構成要件，然「販賣」一語在文義解釋上
    當然已寓含有買賤賣貴，而從中取利之意思存在。且從商業
    交易原理與一般社會觀念而言，販賣行為在通常情形下，仍
    係以牟取利益為其活動之主要誘因與目的。又政府為杜絕毒
    品氾濫，毒害人民甚深，再三宣導民眾遠離毒品、媒體報導
    既深且廣，對於禁絕毒品之政策，應為大眾所熟悉。再政府
    對於查緝施用、轉讓及販賣毒品無不嚴格執行，且販賣毒品
    罪係重罪，若無利可圖，衡情一般持有毒品者，當不致輕易
    將持有之毒品交付他人。況販賣毒品係違法行為，非可公然
    為之，且有其獨特之販售路線及管道，亦無公定之價格，復
    可任意增減其分裝之數量，而每次買賣之價量，亦可能隨時
    依市場貨源之供需情形、交易雙方之關係深淺、資力、對行
    情之認知、查緝之寬嚴，及購買者被查獲時供述購買對象之
    可能性風險評估等事由，而異其標準，非可一概而論。是販
    賣之利得並不固定，然縱使販賣之人從價差或量差中牟利方
    式雖異，其意圖營利之非法販賣行為仍為相同。而據被告於
    本院審理中供稱：我賣１０００元海洛因給高○○，是賺到
    免費施用的量等語（見本院卷第１７１頁），自可認定被告
    確因上開販賣第一級毒品行為而獲有利益，足見其係基於營
    利之意圖而為本案販賣第一級毒品犯行無疑。
㈣、綜上各節，足認被告上開任意性自白核與事實相符，堪以採
    信。從而，本案事證明確，被告上開犯行洵堪認定，應予依
    法論科。
三、所犯法條及刑之酌科：
㈠、查被告林義順於本案行為後，毒品危害防制條例第４條第１
    項及第１７條第２項業於１０９年１月１５日修正公布，並
    自公布後６個月後即１０９年７月１５日生效施行。而修正
    前毒品危害防制條例第４條第１項規定：「製造、運輸、販
    賣第一級毒品者，處死刑或無期徒刑；處無期徒刑者，得併
    科新臺幣二千萬元以下罰金」，修正後規定：「製造、運輸
    、販賣第一級毒品者，處死刑或無期徒刑；處無期徒刑者，
    得併科新臺幣三千萬元以下罰金」，經比較新舊法結果，修
    正後之法定刑較修正前提高；又修正前毒品危害防制條例第
    １７條第２項規定：「犯第４條至第８條之罪於偵查及審判
    中均自白者，減輕其刑」，修正後則規定：「犯第４條至第
    ８條之罪於偵查及歷次審判中均自白者，減輕其刑」，就偵
    審自白減輕其刑規定部分，經比較結果，新法增加「歷次」
    審判中均自白之條件，是以修正前毒品危害防制條例第１７
    條第２項規定較有利於被告。依刑法第２條第１項前段之規
    定，本案自應適用行為時即修正前毒品危害防制條例第４條
    第１項之規定論處，並適用較有利於被告之修正前毒品危害
    防制條例第１７條第２項規定。
㈡、故核被告就上開犯罪事實欄一、㈠所為，均係犯刑法第３０
    條第１項前段、毒品危害防制條例第１０條第１項之幫助施用第
    一級毒品罪；就上開犯罪事實欄一、㈡所為，係犯修正前毒
    品危害防制條例第４條第１項之販賣第一級毒品罪；就上開犯
    罪事實欄一、㈢所為，係犯毒品危害防制條例第８條第１項之
    轉讓第一級毒品罪。被告幫助施用、販賣、轉讓第一級毒品
    前，持有第一級毒品之低度行為，已為幫助施用、販賣、轉
    讓第一級毒品之高度行為所吸收，均不另論罪。又被告所犯
    ６次幫助施用第一級毒品罪、１次販賣第一級毒品罪、１次轉
    讓第一級毒品罪，犯意各別，行為互殊，應予分論併罰。
㈢、刑之加重、減輕：
  ⒈累犯：
　　被告前因施用毒品案件，經本院以１０７年度訴字第２２４
    號判決判處有期徒刑１１月確定，並於１０８年６月１５日
    縮短刑期執行完畢乙情，有臺灣高等法院被告前案紀錄表１
    份存卷可考，則被告前受有期徒刑執行完畢，於５年以內故
    意再犯本案有期徒刑以上之上開８罪，俱屬累犯；而本院依
    司法院大法官會議釋字第７７５號解釋意旨，衡酌被告於本
　　案犯行之前，已因上揭施用毒品前案經法院判刑確定並執行
    完畢，惟仍不知警惕，未遠離接觸毒品，反而為本案幫助施
    用、販賣、轉讓毒品犯行，足見前案之罪責及處罰未達矯正
    被告行為、預防再犯之目的，從憲法所要求之罪刑相當原則
    予以審視，本案有依刑法第４７條第１項規定，加重其刑之必
    要，是除就販賣第一級毒品罪之法定刑中，死刑、無期徒刑
    部分依法不得加重外，其餘均應依刑法第４７條第１項之規定
    加重其刑。
　⒉幫助犯：
　　被告上開犯罪事實欄一、㈠所為幫助施用第一級毒品犯行，
    情節均較正犯程度輕微，是爰依刑法第３０條第２項之規定，
    減輕其刑。
　⒊毒品危害防制條例第１７條第２項：
　　被告於檢察官訊問及本院審理中就上開犯罪事實欄一、㈡所
    示販賣第一級毒品犯行，及上開犯罪事實欄一、㈢所示轉讓
    第一級毒品犯行均自白不諱，是被告就上開販賣、轉讓第一
    級毒品犯行，均應依修正前毒品危害防制條例第１７條第２項
    之規定，減輕其刑。
　⒋毒品危害防制條例第１７條第１項：
　　被告於檢察官訊問及本院審理中固供稱：本案我所為幫助施
    用、販賣、轉讓之海洛因來源均係綽號「雪莉」之黃○○等語
    ，然經本院函詢臺灣嘉義地方檢察署有無因被告之供述而查
    獲其毒品上游綽號「雪莉」之人，據覆以：本案並無因被告
    之供述而查獲毒品上游「雪莉」等語，有該署１０９年１１月２３
    日嘉檢卓孝１０９偵４９０５字第１０９９０２９８８７號函１紙附卷可憑（見
    本院卷第５７頁），足見被告並不符合「供出毒品來源，因而
    查獲其他正犯或共犯者」之情形，無從適用毒品危害防制條
    例第１７條第１項規定減輕或免除其刑。至嘉義縣警察局民雄
    分局嗣雖有於１１０年１月１８日以嘉民警偵字第１１０００００４５９號刑
    事案件報告書將「黃○○於１０９年４月１０日、１１日、１４日、１９日
    及同年５月７日、１２日販賣第一級毒品海洛因予被告之犯行」
    移送臺灣嘉義地方檢察署偵辦，有上開報告書１份存卷可考
    （見本院卷第１５３至１５５頁），然細譯該報告書內容，黃○○否
    認涉有何販賣第一級毒品犯行，衡以該案中僅有被告之單一
    指述，別無其他證據資料可資佐證，實難認該案已因被告之
    供述而有查獲其他正犯之情形，本案被告自無從依上開規定
    減輕或免除其刑，附此敘明。
　⒌刑法第５９條：
　　按修正前販賣第一級毒品罪之法定刑為死刑、無期徒刑，處
    無期徒刑者，得併科２千萬元以下罰金；惟同為販賣第一級
    毒品者，其原因動機不一，犯罪情節未必盡同，或有大盤毒
    梟者，亦有中、小盤之分，有藉毒品交易牟取暴利，亦有只
    為籌措施用毒品之金錢來源而販賣者，危害社會之程度自有
    輕重之分，若概以上開罪責相繩，實有造成個案量刑無法體
    現其破壞法益程度，而有失刑罰對個人處遇妥適性要求之虞
    。是若審酌個案情狀，認為處以較低之刑度，即可收矯正之
    效，並達到防衛社會之目的者，自非不可依客觀犯行與主觀
    惡性，考量其情狀是否有可憫恕之處，而適用刑法第５９條規
    定酌量減輕其刑，期使個案裁判量刑能斟酌至當，符合比例
    原則。查被告前有多次施用第一級毒品之犯罪科刑紀錄，有
    上開臺灣高等法院被告前案紀錄表在卷可佐，當知第一級毒
    品係法律嚴禁販賣之違禁物，染毒更能令人捨身敗家，毀其
    一生，竟枉顧國人之身心健康及社會秩序，執意販賣第一級
    毒品海洛因予證人高○○施用，所為已對社會治安造成一定程
    度之影響，然考量被告於本案中僅有１次販賣第一級毒品之
    行為，販售對象僅證人高○○１人，該次犯行所販售之第一級
    毒品數量要非至鉅，散播毒品之範圍有限，犯罪情節尚難與
    流毒廣泛之情形相類，惡性顯較一般販賣毒品之毒梟犯為輕
    ，縱依毒品危害防制條例第１７條第２項規定減輕其刑後，處
    以法定最低刑度（有期徒刑１５年），仍嫌過重，有情輕法重
    、客觀上足以引起一般人同情之情形，爰再依刑法第５９條規
    定，就上開犯罪事實欄一、㈡所示販賣第一級毒品犯行之罪
    ，予以酌量減輕其刑。
　⒍被告上開犯行之加重、減輕刑責事由，依法應先加（死刑及
    無期徒刑部分不得加重）後減或遞減之。
㈣、爰以行為人之責任為基礎，審酌被告：⒈明知海洛因對於他人
    身心健康戕害甚鉅，且為政府嚴令禁止流通之違禁物，竟無
    視法令禁制，或販賣予以牟利、或轉讓他人收受或幫助他人
    施用，所為除害及購毒者或接受毒品轉讓、幫助施用者之身
    心健康，並助長毒品流通外，對於社會整體治安亦造成相當
    程度之潛在危害，所為應予非難；⒉犯後已坦承犯行，態度
    尚稱良好，非無悔悟之心；⒊於本案中幫助施用、販賣、轉
    讓第一級毒品之次數、對象、數量，均非至鉅，惡性並非至
    重；⒋犯罪之動機、目的、手段，及其自述國中畢業之智識
    程度、打零工、未婚、無子女、平日獨居之家庭生活狀況（
    見本院卷第１７２頁）等一切情狀，而分別量處如主文所示之
    刑，及就幫助施用第一級毒品犯行部分諭知易科罰金之折算
    標準；另併斟酌被告本案所犯各罪之犯罪類型、情節、手段
    ，及刑罰對其所造成之痛苦程度係隨刑度增加而生加乘效果
    ，隨著罪數增加而遞減其刑罰，已足以評價其上開行為之不
    法性等情，就其所犯上開各罪，分別定如主文所示之應執行
    刑，及就幫助施用第一級毒品犯行所定應執行刑部分諭知易
    科罰金之折算標準。
四、關於沒收：
㈠、扣案之ＧＰＬＵＳ牌行動電話１支（含門號○○○○○○○○○○號ＳＩＭ卡１張
    ）為被告所有、供其持以聯繫如附表編號１至８所示幫助施用
    、販賣、轉讓對象所用之物，此據被告於本院審理中供承明
    確（見本院卷第１３３頁），並有如附表編號１至８所示之通訊
    監察譯文在卷可佐，應分別依毒品危害防制條例第１９條第１
    項（販賣、轉讓第一級毒品犯行部分）、刑法第３８條第２項
    前段（幫助施用第一級毒品犯行部分）之規定，於被告各該
    次幫助施用、販賣、轉讓第一級毒品犯行主文項下宣告沒收
    。
㈡、未扣案如附表編號７所示之販賣第一級毒品犯行所得，業經被
    告收取，核屬被告本案之犯罪所得，應依刑法第３８條之１第１
    項前段、第３項之規定，於被告該次販賣第一級毒品罪之主
    文項下宣告沒收，於全部或一部不能沒收或不宜執行沒收時
    ，追徵其價額。
據上論斷，應依刑事訴訟法第２９９條第１項前段，毒品危害防制條
例第４條第１項（修正前）、第８條第１項、第１０條第１項、第１７條
第２項（修正前）、第１９條第１項，刑法第２條第１項前段、第１１條
、第３０條第１項前段、第２項、第４７條第１項、第５９條、第４１條第１
項前段、第８項、第３８條第２項、第３８條之１第１項前段、第３項、
第５１條第５款，判決如主文。
本案經檢察官侯德人提起公訴，由檢察官廖俊豪到庭執行職務。
中　　華　　民　　國　　110 　年　　2 　　月　　23　　日
                  刑事第四庭  審判長法  官  陳仁智
                                    法  官  沈芳伃
                                    法  官  簡仲頤
以上正本證明與原本無異。
如不服本判決應於收受判決後20日內向本院提出上訴書狀，並應
敘述具體理由；其未敘述上訴理由者，應於上訴期間屆滿後20日
內向本院補提理由書（均須按他造當事人之人數附繕本）「切勿
逕送上級法院」。
中　　華　　民　　國　　110 　年　　2 　　月　　23　　日
                                　　 書記官　吳明蓉
附表：（金額：新臺幣）
編號 對 象 態樣 時間 種類、數量、金額 方式 持以聯繫幫助施用、販賣、轉讓海洛因事宜之行動電話門號、通訊監察書、通訊監察譯文內容 罪名及宣告刑    地點     １ 黃○○ 幫助施用 １０９年４月１０日上午１０時許 ３５００元之海洛因  林義順於１０９年４月１０日上午９時許，持用右列Ａ門號行動電話與黃○○所持用右列Ｂ門號行動電話聯繫受託代購海洛因事宜後，旋於左列時間、地點向黃○○收取３５００元，連同自己出資之２０００元，持以向不詳藥頭購入５５００元價量之海洛因，而後於同日稍晚至黃○○位於嘉義市○區○○市○○號住處，交付左列數量之海洛因予黃○○施用。 本院１０９年聲監字第８５號通訊監察書／ 通訊監察門號：○○○○○○○○○○號 林義順犯幫助施用第一級毒品罪，累犯，處有期徒刑伍月，如易科罰金，以新臺幣壹仟元折算壹日；扣案之ＧＰＬＵＳ牌行動電話壹支（含門號○○○○○○○○○○號ＳＩＭ卡壹張）沒收。       Ａ：○○○○○○○○○○（林義順） Ｂ：○○○○○○○○○○（黃○○）     嘉義市大同國小           １０９年４月１０日上午（警詢筆錄中之譯文誤載為「下午」，嘉義縣警察局民雄分局已來函更正）９時之通話內容： Ｂ：喂，阿你到哪了，姐仔有拿給我耶，姐仔有借我啦。 Ａ：嘿，吼，阿你在哪？ Ｂ：阿你有下去嗎？ Ａ：沒有下去啦，我今天才要下去啦。 Ｂ：等一下才要下去喔？ Ａ：嘿阿。 Ｂ：阿我這邊３５００啦。　　 Ａ：喔，好啦，你在哪邊？ Ｂ：我在大同國小這。 Ａ：好我等一下再過去。 Ｂ：好。　　　　  ２ 黃○○ 幫助施用 １０９年５月７日上午７時４０、５０分許 ５００元 之海洛因 林義順於１０９年５月７日上午７時１０分許，持用右列Ａ門號行動電話與黃○○所持用右列Ｂ門號行動電話聯繫受託代購海洛因事宜後，旋於左列時間、地點向黃○○收取５００元，連同自己出資之２５００元，持以向不詳藥頭購入３０００元價量之海洛因，而後於同日稍晚至黃○○上址住處，交付左列數量之海洛因予黃○○施用。 本院１０９年聲監續字第２２４號通訊監察書／ 通訊監察門號：○○○○○○○○○○號 林義順犯幫助施用第一級毒品罪，累犯，處有期徒刑肆月，如易科罰金，以新臺幣壹仟元折算壹日；扣案之ＧＰＬＵＳ牌行動電話壹支（含門號○○○○○○○○○○號ＳＩＭ卡壹張）沒收。       Ａ：○○○○○○○○○○（林義順） Ｂ：○○○○○○○○○○（黃○○）        １０９年５月７日上午７時１０分許之通話內容： Ａ：趕快趕快，貨來了。 Ｂ：要在哪邊等？ Ａ：你趕緊過來我這兒就對了，過來我這裡啦。 Ｂ：好。 Ａ：吃粥這邊啦。 Ｂ：好。      林義順位於嘉義市○區○○街○○號之居處     ３ 黃○○ 幫助施用 １０９年５月１２日上午９時４０分許 ５００元 之海洛因 林義順於１０９年５月１２日上午９時１５分許，持用右列Ａ門號行動電話與黃○○所持用右列Ｂ門號行動電話聯繫受託代購海洛因事宜後，旋於左列時間、地點向黃○○收取５００元，連同自己出資之２５００元，持以向不詳藥頭購入３０００元價量之海洛因，而後於同日稍晚至黃○○上址住處，交付左列數量之海洛因予黃○○施用。 本院１０９年聲監續字第２２４號通訊監察書／ 通訊監察門號：○○○○○○○○○○號 林義順犯幫助施用第一級毒品罪，累犯，處有期徒刑肆月，如易科罰金，以新臺幣壹仟元折算壹日；扣案之ＧＰＬＵＳ牌行動電話壹支（含門號○○○○○○○○○○號ＳＩＭ卡壹張）沒收。       Ａ：○○○○○○○○○○（林義順） Ｂ：○○○○○○○○○○（黃○○）        １０９年５月１２日上午９時１５分許之通話內容： Ｂ：喂，樂阿。 Ａ：阿你那邊多少？ Ｂ：我這５００而已，６００。 Ａ：好，快點過來，過來。 Ｂ：好啦。     林義順上址居處     ４ 郭○○ 幫助施用 １０９年４月１９日下午１時１０分許 １０００元之海洛因 林義順於１０９年４月１９日中午１２時５４分許，持用右列Ａ門號行動電話與郭○○所持用右列Ｂ門號行動電話聯繫受託代購海洛因事宜後，旋於左列時間、地點向郭○○收取１０００元，連同自己出資之２０００元，持以向不詳藥頭購入３０００元價量之海洛因，而後於同日稍晚在左列地點，交付左列數量之海洛因予郭○○施用。 本院１０９年聲監續字第２２４號通訊監察書／ 通訊監察門號：○○○○○○○○○○號 林義順犯幫助施用第一級毒品罪，累犯，處有期徒刑肆月，如易科罰金，以新臺幣壹仟元折算壹日；扣案之ＧＰＬＵＳ牌行動電話壹支（含門號○○○○○○○○○○號ＳＩＭ卡壹張）沒收。       Ａ：○○○○○○○○○○（林義順） Ｂ：○○○○○○○○○○（郭○○）        １０９年４月１９日中午１２時５４分許之通話內容： Ａ：ＯＫ。 Ｂ：喔好。     嘉義火車站前     ５ 張○○ 幫助施用 １０９年４月１１日下午３時５７分後某時許 １０００元之海洛因 林義順於１０９年４月１１日下午３時４８分、５７分許，持用右列Ａ門號行動電話與張○○所持用右列Ｂ門號行動電話聯繫受託代購海洛因事宜後，旋於左列時間、地點向張○○收取１０００元，連同自己出資之２０００元，持以向不詳藥頭購入３０００元價量之海洛因，而後再交付左列數量之海洛因予張○○施用。 本院１０９年聲監字第８５號通訊監察書／ 通訊監察門號：○○○○○○○○○○號 林義順犯幫助施用第一級毒品罪，累犯，處有期徒刑肆月，如易科罰金，以新臺幣壹仟元折算壹日；扣案之ＧＰＬＵＳ牌行動電話壹支（含門號○○○○○○○○○○號ＳＩＭ卡壹張）沒收。       Ａ：○○○○○○○○○○（林義順） Ｂ：○○○○○○○○○○（張○○）        ①１０９年４月１１日下午３時４８分許之通話內容： 　Ｂ：喂，樂仔你在哪？ 　Ａ：我在這個文化路、中正路砂鍋魚頭這邊，你知道嗎？ 　Ｂ：喔，我知道，好啦，我到那邊再打給你。 　Ａ：你約多久會到？ 　Ｂ：差不多１０來分。 　Ａ：好好好，我在樓下等你。 　Ｂ：好好好。　　　　 ②１０９年４月１１日下午３時５７分許之通話內容： 　Ｂ：樂仔你說你在哪？我在砂鍋魚頭這邊耶。 　Ａ：好，我馬上下去。 　Ｂ：快一點，不然這邊現在車很多，等一下擋到人家。　     嘉義市○區○○路○○○號前     ６ 張 ○○ 幫助施用 １０９年４月１４日上午１０時４５分後某時許 １０００元之海洛因 林義順於１０９年４月１４日上午１０時２９分、４５分許，持用右列Ａ門號行動電話與張○○所持用右列Ｂ門號行動電話聯繫受託代購海洛因事宜後，旋於左列時間、地點向張○○收取１０００元，連同自己出資之２０００元，持以向不詳藥頭購入３０００元價量之海洛因，而後再交付左列數量之海洛因予張○○施用。 本院１０９年聲監字第８５號通訊監察書／ 通訊監察門號：○○○○○○○○○○號 林義順犯幫助施用第一級毒品罪，累犯，處有期徒刑肆月，如易科罰金，以新臺幣壹仟元折算壹日；扣案之ＧＰＬＵＳ牌行動電話壹支（含門號○○○○○○○○○○號ＳＩＭ卡壹張）沒收。       Ａ：○○○○○○○○○○（林義順） Ｂ：○○○○○○○○○○（張○○）        ①１０９年４月１４日上午１０時２９分許之通話內容： 　Ｂ：樂喔。 　Ａ：你在哪。 　Ｂ：我在水上耶。　　 　Ａ：要出來嗎？還是我過去，你要出來喔。 　Ｂ：我出來啦，你不要跑太遠啦，你看在哪邊，我開車過去找你好了。 　Ａ：你要出來喔，我在米糕這邊，你看要不要過來。 　Ｂ：好啊，不然我開車繞過去那邊。 　Ａ：我在那兒等你。 　Ｂ：好好好。　　 ②１０９年４月１４日上午１０時４５分許之通話內容： 　Ａ：我在這兒等你。 　Ｂ：我在林聰明樓下這邊耶，我在之前砂鍋魚頭這還是要再往前一點。 　Ａ：來這，我到了，我下來。 　Ｂ：喔好。　     嘉義市○區○○路○○○號前     ７ 高○○ 販賣 １０９年４月２１日上午７時４５分稍後某時許 １０００元之海洛因 林義順於１０９年４月２１日上午７時２７分、４５分許，持用右列Ａ門號行動電話與高○○所持用右列Ｂ門號行動電話聯繫交易海洛因事宜後，旋於左列時間、地點，販賣左列數量之海洛因予高○○，雙方銀貨兩訖。  本院１０９年聲監續字第２２４號通訊監察書／ 通訊監察門號：○○○○○○○○○○號 林義順犯販賣第一級毒品罪，累犯，處有期徒刑柒年拾月。扣案之ＧＰＬＵＳ牌行動電話壹支（含門號○○○○○○○○○○號ＳＩＭ卡壹張）沒收；未扣案之販賣第一級毒品所得新臺幣壹仟元沒收，於全部或一部不能沒收或不宜執行沒收時，追徵其價額。       Ａ：○○○○○○○○○○（林義順） Ｂ：○○○○○○○○○○（高○○）        ①１０９年４月２１日上午７時２７分許之通話內容： 　Ａ：喂，你在哪裡？ 　Ｂ：你有在那邊嗎？ 　Ａ：我在大醫院喝藥耶，要過來嗎？ 　Ｂ：沒有啦，我等一下要上班。 　Ａ：等下要上班喔，你人在哪裡？ 　Ｂ：我在家啊。 　Ａ：你等我，我等下馬上過去。 　Ｂ：好啦，我洗好澡才有出門，你慢慢來。 　Ａ：這樣差不多還要多久？ 　Ｂ：差不多還要２０分鐘。 　Ａ：這樣我在家裡等你。 　Ｂ：黑啊，那你幫我帶一個那個。 　Ａ：好啦，那我在家裡等你。 　Ｂ：你幫我帶那個，你知道啦。 　Ａ：好。 ②１０９年４月２１日上午７時４５分許之通話內容： 　Ａ：喂，守仔，我在我家旁邊而已，我到了。 　Ｂ：我也在這邊啊。 　Ａ：我看到你的車了。      高○○位於嘉義市○區○○街○○○號之住處     ８ 張○○ 轉讓 １０９年４月１５日下午５時５１分稍後某時許 １次施用量之海洛因 林義順於１０９年４月１５日下午５時５１分許，持用右列Ａ門號行動電話與張○○所持用右列Ｂ門號行動電話聯繫轉讓海洛因事宜後，旋於左列時間、地點，無償轉讓左列數量之海洛因予張○○施用。 本院１０９年聲監字第８５號通訊監察書／ 通訊監察門號：○○○○○○○○○○號 林義順犯轉讓第一級毒品罪，累犯，處有期徒刑拾月。扣案之ＧＰＬＵＳ牌行動電話壹支（含門號○○○○○○○○○○號ＳＩＭ卡壹張）沒收。       Ａ：○○○○○○○○○○（林義順） Ｂ：○○○○○○○○○○（張○○）        １０９年４月１５日下午５時５１分許之通話內容： Ｂ：樂喔，阿你不是有下去拿，他不是下去了，他不是有那個了。 Ａ：有啊有啊，我在厝仔啊，看你要不要過來，你要過來嘛？ Ｂ：我想要跟你借一下說，歹勢打給你。 Ａ：不會啦，怎麼會。 Ｂ：我明天在那個。 Ａ：我在厝仔阿，要過來就過來啊。 Ｂ：好啦好。     林義順位於嘉義市○區○○街○○號之居處     
附錄本案論罪科刑法條：
一、毒品危害防制條例第４條第１項（修正前）：
    製造、運輸、販賣第一級毒品者，處死刑或無期徒刑；處無
    期徒刑者，得併科新臺幣２千萬元以下罰金。
二、毒品危害防制條例第８條第１項：
    轉讓第一級毒品者，處１年以上７年以下有期徒刑，得併科新
    臺幣１００萬元以下罰金。
三、毒品危害防制條例第１０條第１項：
　　施用第一級毒品者，處６月以上５年以下有期徒刑。